【裁判字號】    98,交聲,1248
【裁判日期】    981228
【裁判案由】    違反道路交通管理處罰條例聲明異議
【裁判全文】
臺灣士林地方法院交通事件裁定        98年度交聲字第1248號
原處分機關  交通部公路總局臺北區監理所
異  議  人
即受處分人  甲○○
上列異議人即受處分人因違反道路交通管理處罰條例案件，對於
交通部公路總局臺北區監理所民國98年10月2日北監自裁字第裁
40-CG0000000號裁決不服（原舉發案號：臺北縣政府警察局舉發
違反道路交通管理事件通知單北縣警交大字第CG0000000號），
聲明異議，本院裁定如下：
    主  文
異議駁回。
    理  由
一、按行車速度，依速限標誌或標線之規定，道路交通安全規則
    第93條第1項前段定有明文。次按汽車駕駛人，駕駛汽車行
    車速度，超過規定之最高時速60公里以上者，處新臺幣（下
    同）6,000元以上24,000元以下罰鍰，並當場禁止其駕駛；
    又應接受道路交通安全講習，並記違規點數3點，道路交通
    管理處罰條例第43條第1項第2款、第5項前段及第63條第1項
    第3款亦分別有明文規定。
二、原處分意旨略以：異議人即受處分人甲○○於民國98年8月1
    日9時33分許，駕駛錡兵股份有限公司（下稱錡兵公司）所
    有之車牌號碼3899-RK號自用小客車（下稱系爭車輛），行
    經限速50公里之臺北縣五股鄉○○○路（往新莊方向）路段
    時，以時速134公里之速度，超速84公里行駛，為警以「限
    速50公里、經測速時速134公里、超速84公里（80公里以上
    未滿100公里）」為由，依雷達測速儀所拍攝採證照片逕行
    舉發，處車主錡兵公司12,000元罰鍰。經錡兵公司於舉發通
    知單上所載之應到案日期前向原處分機關提出申訴，並辦理
    歸責於當時車輛駕駛人即異議人，原處分機關乃於98年10月
    2日以異議人有「行車速度，超過規定之最高時速80公里以
    上未滿100公里」之違規事實，依道路交通管理處罰條例第
    43條第1項第2款及第5項前段（原處分漏載第43條第5項前段
    ）之規定裁處異議人罰鍰12,000元，並施以道路交通安全講
    習，另依同條例第63條第1項第3款（原處分漏載第63條第1
    項第3款）之規定併記違規點數3點。
三、異議意旨略以：伊當天駕車行經系爭路段時，十分確定時速
    未超過70公里。警方所提供之舉發照片中，正中央的車輛並
    非伊駕駛之系爭車輛，而是一輛白色、車牌號碼ET-9750號
    之自小客車；又測速器上的電腦只顯示數值134，並沒有顯
    示是系爭車輛之時速為134公里，警方宣稱該雷達測速照相
    器為合格的測速照相機，難道指照片中所有車輛都達到時速
    134公里；另取締超速應拍攝2張照片，運用距離差與時間差
    此科學方法算出車輛正確時速，方符合科學辦案的公平正義
    ，警方無法提出科學證據，單以肉眼確認超速車輛，如此舉
    發全無公信力可言，爰據此聲明異議云云。
四、經查：
  (一)本件異議人即受處分人甲○○於98年8月1日9時33分許，
      駕駛系爭車輛行經限速50公里之臺北縣五股鄉○○○路（
      往新莊方向）時，為警以雷達測速儀自動測速採證之照片
      逕行舉發之事實，為異議人所不爭，並有彩色舉發照片1
      張及臺北縣政府警察局北縣警交大字第CG0000000號舉發
      違反道路交通管理事件通知單影本1紙（見本院卷第17 、
      7、21頁）在卷可稽，此部分事實洵堪認定。
  (二)查本舉發案件使用之雷達測速儀係利用雷達發射一個固定
      頻率之雷達波，針對進入雷達波速範圍內的同向車輛進行
      測量等情，有臺北縣政府警察局98年9月24日北縣警交字
      第0980142093號函（見本院卷第16頁）附卷可憑，又該雷
      達測速儀（主機型號：TYPE24、天線型號：TYPE24、主機
      器號：2767、天線器號：2767），係於97年12月9日經經
      濟部標準檢驗局檢定合格（檢定合格單號碼：M0GA000000
      0A、M0GA0000000B），並核發檢定合格證書在案，其有效
      期限至98年12月31日等情，有97年12月9日經濟部標準檢
      驗局雷達測速儀檢定合格證書（證號：MO0000000）在卷
      可考，足證本件由經濟部標準檢驗局檢驗合格、又在檢定
      有效期限內之雷達測速儀，以發射固定頻率之雷達波偵測
      進入雷達波速範圍內之車輛之方式，拍攝並紀錄數據，此
      外復無證據證明該機器有故障之虞，是其所測得之車輛及
      速度資料，自均屬正確無疑，異議人所辯警方無法提出科
      學證據，且取締超速應拍攝2張照片，運用距離差與時間
      差此科學方法始得算出車輛正確時速云云，當無足採。
  (三)又觀諸該彩色舉發照片，與系爭車輛同行向之數車道內僅
      有系爭車輛1部，該照片右上方綠色螢幕中顯示「五股鄉
      ○○○路（往新莊）」、「速限50」、「(KM/H)違規車速
      」等字樣，綠色螢幕下方之黑色螢幕則顯示「A000+134=1
      34」、「000000000000」、「MOGA00000000」等數據（見
      本院卷第21頁），而該黑色螢幕中紅字之數據攔意義，第
      一行A表示當時儀器偵測方向與該車（3899-RK號，即系爭
      車輛）同方向及A下方（-）雷達波偵測範圍，000表示該
      儀器架設於三角架（非行進間偵測），134表示該車被儀
      器偵測違規時速為134公里，第二行000000000000表示違
      規日期為98年8月1日，違規時間為9時33分45秒，第三行
      MOGA00000000表示該儀器檢定合格單碼等情，業據臺北縣
      政府警察局98年10月29日北縣警交字第0980159993號函覆
      在案（見本院卷第20頁），可證本件舉發儀器僅偵測與系
      爭車輛同行向之車輛，進而拍攝並紀錄數據，是該相片上
      所示134數值，確指唯一處於該行向數車道中之系爭車輛
      速度為時速134公里無誤，本件異議人於限速時速50公里
      之路段，駕車行車速度超過規定之最高時速80公里以上之
      違規事實，堪以認定。
  (四)異議人雖又質以：舉發照片中，正中央的車輛並非系爭車
      輛，而是一輛白色、車牌號碼ET-9750號之自小客車云云
      ，惟本舉發案件使用之雷達測速儀當時拍攝方向係與系爭
      車輛同方向，對向車輛（來車）儀器不會啟動拍攝，更不
      會誤拍等情，有臺北縣政府警察局98年10月29日北縣警交
      字第0980159993號函（見本院卷第20頁）附卷可參，觀以
      該舉發照片所示，異議人所稱白色、車牌號碼ET-9750號
      之自小客車與異議人駕駛之系爭車輛行向完全相反（見本
      院卷第21頁），迨無可能誤認對向來車之車速為系爭車輛
      之車速，是異議人此辯亦委無足採，附此敘明。
五、從而，原處分機關審酌異議人之違規事實情節輕重，依道路
    交通管理處罰條例第43條第1項第2款、第5項前段（原處分
    漏載第43條第5項前段）之規定裁處罰鍰12,000元，施以道
    路交通安全講習，並依同條例第63條第1項第3款（原處分漏
    載第63條第1項第3款）之規定記違規點數3點，核無不當。
    本件異議為無理由，應予駁回。
據上論斷，應依道路交通案件處理辦法第19條，裁定如主文。
中    華    民    國    98    年    12    月    28    日
                        交通法庭法  官  謝佳純
以上正本證明與原本無異。
如不服本裁定應於裁定送達後 5日內向本院提出抗告狀。
                                書記官  游育慈
中    華    民    國    98    年    12    月    28    日


司法院資訊處製作；財團法人民間司法改革基金會備份。
